臺灣桃園地方法院民事判決　　　　　　　　94年度親字第15號
原　　　　告　丙○○
被　　　　告　乙○○
兼法定代理人　甲○○
共　　　　同
訴 訟 代理人　丁○○
上列當事人間否認子女事件，於民國94年5 月23日言詞辯論終結
，本院判決如下：
    主    文
確認被告乙○○（女，民國○○○年○月○日生、身分證統一編
號：Ｚ000000000號）非原告自被告甲○○受胎所生之婚生女。
訴訟費用由被告負擔。
    事    實
甲、原告方面：
一、聲明：如主文所示。
二、陳述：原告與被告甲○○於民國88年8 月1 日結婚，被告甲
    ○○疑似染上毒癮動輒毆打原告，90年底因被告甲○○細故
    毆打原告，原告遂離家投靠親戚，91年間原告在外結識訴外
    人鄭智強，並自訴外人鄭智強懷孕受胎於93年3 月2 日產下
    被告乙○○，依法推定被告乙○○係被告甲○○之婚生女，
    然被告乙○○實非原告自被告甲○○受胎所生，原告且因此
    妨害家庭案件經鈞院93年度壢簡字第1399號判處罪刑確定，
    爰依民法第1063條第2 項訴請判決如聲明。
三、證據：提出戶籍謄本2 件、房屋租賃契約書影本2 件、出生
    證明書影本1 件、臺灣桃園地方法院檢察署檢察官93年度偵
    字第13243 號聲請簡易判決處刑書影本1 件、本院93年度壢
    簡字第1399號刑事簡易判決影本1件為證。
乙、被告方面：
一、聲明：同意原告之請求。
二、陳述：原告自91年10月24日離家，被告乙○○非被告甲○○
    之女。
丙、本院依職權囑請法務部調查局鑑定被告間之血緣關係。
    理    由
一、原告主張：原告與被告甲○○為夫妻，原告於93年3 月2 日
    產下被告乙○○依法推定為被告甲○○之婚生女，然被告乙
    ○○實非原告自被告甲○○受胎所生等情，業據提出戶籍謄
    本2 件、出生證明書影本1 件為證，且經被告自承屬實。經
    本院囑請法務部調查局鑑定被告間之血緣關係，經以人類
    遺傳因子DNA STR 式型別鑑定法累積親子關係指數CPI 值
    驗算法為檢驗方法，鑑定結果：「一、受驗人DNA 型別鑑定
    結果如附件。二、依據遺傳法則，乙○○之各項DNA STR 式
    型別，與鄭智強之相對應型別均矛盾，經計算其CPI 值為7.
    2 ×10以上，因此認為鄭智強極可能（機率99.99%以上）為
    乙○○之生父。」，有該局94年5 月4 日調科肆字第094001
    85 190號鑑定通知書在卷可佐。綜上，原告主張被告乙○○
    非原告自被告甲○○受胎所生之事實，堪認為真正。
二、按「從子女出生日回溯第一百八十一日起至第三百零二日止
    ，為受胎期間。」，「妻之受胎，係在婚姻關係存續中者，
    推定其所生子女為婚生子女。」，「前項推定，如夫妻之一
    方能證明妻非自夫受胎者，得提起否認之訴。但應於知悉子
    女出生之日起，一年內為之。」，民法第1062條第1 項、第
    1063條第1 項、第2 項定有明文。被告乙○○既非原告自被
    告甲○○受胎所生，原告於94年2 月25日提起本訴，有本院
    收文章戳蓋於起訴狀可稽，未逾法定除斥期間，於法洵屬有
    據，應予准許。
三、據上論結，本件原告之訴為有理由，依民事訴訟法第385 條
    第1 項前段、第78條、第85條第1 項前段，判決如主文。
中　　華　　民　　國　　94　　年　　5 　　月　　31　　日
                  家事法庭法　官　熊祥雲
上列正本證明與原本無異
如對本判決上訴，須於判決送達後20日內向本院提出上訴狀
中　　華　　民　　國　　94　　年　　5 　　月　　31　　日
                          書記官　吳宏明
